【裁判字號】    90,訴,478
【裁判日期】    900524
【裁判案由】    廢棄物清理法
【裁判全文】
臺灣臺南地方法院刑事判決                            九十年度訴字第四七八號
    公  訴  人  臺灣台南地方法院檢察署檢察官
    被      告  甲○○
右列被告因違反廢棄物清理法案件，經檢察官提起公訴（九十年度偵字第一三八八號
，本院判決如左：
    主  文
甲○○未經主管機關許可，提供土地回填，堆置廢棄物，處有期徒刑壹年陸月。
    事  實
一、甲○○係台南縣麻豆鎮○○里○○段０四四四─０００地號土地之地主，竟貪圖
    小利，未經許可，自不詳時日起，提供其上開所有土地，供不法人士棄置事業廢
    棄物，嗣於民國八十九年四月二十日十時五十分許，為警查獲。
二、案經臺南縣政府函請臺灣台南地方法院檢察署檢察官偵查起訴。
    理  由
一、訊據被告甲○○矢口否認右揭犯行，辯稱：他做生意失敗後，好幾年都沒有去現
    場，而且該土地被法院查封拍賣，他並不知情云云。然查該土地位置偏僻，僅有
    寬約三公尺之產業道路可達現場，若非有人引導，並不易找到該處，再現場所查
    獲之垃圾是從中、北部下來的，而且該地是農地，都是產業道路，如果沒有人帶
    路，也不可能找到那邊。業據台南縣麻豆鎮公所清潔隊長李俊亨、行政院環境保
    護署稽督察大隊南區隊承辦人員胡志坤、蔡耿宏於檢察官偵查中結證無訛，故若
    非被告與不法人士勾結，則不法人士既無可能力亦不致如此不厭其煩找到被告之
    土地而傾倒。復查被告之前開土地附近，並無其餘土地遭濫倒，此有現場照片可
    稽，並據李俊亨結證無訛，則若係不法人士任意傾倒，又何以均倒在被告之土地
    上，而不會倒在旁邊的土地上？又查被告之土地經麻豆鎮代表蔡和靖及李俊亨、
    胡志坤、蔡耿宏多次前往查勘時，均見到推土機停放於現場，且擋在出入口，業
    據前開人士具結證在卷，而推土機價值不菲，若非該不法人士有恃無恐，難道不
    擔心將推土機置於現場，若遭地主發現，報警前來，則推土機必遭沒收？被告雖
    辯稱其不在本地，至他處工作，然其家人仍住於附近，而被告之土地四周甚為空
    曠，且係農田，被告之土地用供堆置垃圾，又有焚燒垃圾，一望即知，被告及其
    家人若非事先同意，豈有坐視其土地供人棄置廢棄物而不聞不問？又查被告於八
    十九年三月二十日即已知悉，竟不迅速報警，逮捕實際偷倒之不法份子，卻仍拖
    延不解決，嗣經八十九年三月二十八日、三月三十一日、四月十六日、四月二十
    日勘查結果，仍有新堆置垃圾及焚燒之情形，此業據李俊亨、蔡和靖、胡志坤、
    蔡耿宏證述明確，並有現場照片可參，更足認被告確係提供不法份子偷盜廢棄物
    ，其所辯洵不足採，被告犯行堪以認定。
三、核被告甲○○所為，係犯廢棄物清理法第二十二條第二項第三款之罪。爰審酌被
    告貪圖利益提供土地供人回填，污染環境，危害民眾健康甚鉅，爰量處如主文所
    示之刑。
據上論斷，應依刑事訴訟法第二百九十九條第一項前段，廢棄物清理法第二十二條第
二項第三款，判決如主文。
中    華    民    國      九十        年      五      月      二十四  日
                                  臺灣臺南地方法院刑事第四庭
                                      法  官      鄧  希  賢
右正本證明與原本無異。
如不服本判決，應於判決送達後十日內向本院提出上訴狀( 應附繕本 )。
                                      書記官      陳  美  蓉
中    華    民    國      九十        年      五      月      二十四  日
附錄法條刑法
所犯法條
廢棄物清理法第二十二條第二項第三款
違反第八條、第十三條第一項、第四項至第七項、第十五條、第十八條、第二十條及
第二十一條之規定，因而致人於死者，處無期徒刑或七年以上有期徒刑，得併科五百
萬元以下罰金；致重傷者，處三年以上十年以下有期徒刑，得併科三百萬元以下罰金
；致危害人體健康導致疾病者，處五年以下有期徒刑，得併科二百萬元以下罰金。
有左列情形之一者，處一年以上五年以下有期徒刑，得併科一百萬元以下罰金︰
一  任意棄置有害事業廢棄物者。
二  事業機構未依本法規定之方式貯存、清除、處理或再利用廢棄物，致污染環境者
三  未經主管機關許可，提供土地回填、堆置廢棄物者。
四  未依第二十條規定領有廢棄物清除、處理許可證或核備文件，從事廢棄物貯存、
    清除、處理，或未依廢棄物清除、處理許可證或核備文件內容貯存、清除、處理
    廢棄物者。
五  執行機關委託未取得許可證之公、民營廢棄物清除、處理機構，清除、處理一般
    廢棄物者；或明知受託人非法清除、處理而仍委託者。
六  公、民營廢棄物處理機構或執行機關未處理廢棄物，開具虛偽證明者。
    無許可證經營廢棄物清除、處理為常業者，處三年以上十年以下有期徒刑，得併
    科三百萬元以下罰金。法人之負責人、法人或自然人之代理人、受僱人或其他從
    業人員因執行業務犯第一項、第二項之罪者，除處罰其行為人外，對該法人或自
    然人科以罰金。


司法院資訊處製作；財團法人民間司法改革基金會備份。
